【裁判字號】    98,易,3204
【裁判日期】    981103
【裁判案由】    詐欺
【裁判全文】
臺灣臺中地方法院刑事判決              98年度易字第3204號
公  訴  人  臺灣臺中地方法院檢察署檢察官
被      告  甲○○
上列被告因詐欺案件，經檢察官提起公訴（98年度偵字第7813號
、第14429號、第16386號、第17817號、第19617號），嗣因被告
就被訴事實為有罪之陳述，經本院告知簡式審判程序之意旨，並
聽取公訴人、被告之意見後，本院合議庭裁定由受命法官獨任依
簡式審判程序審理，判決如下：
    主    文
甲○○幫助犯詐欺取財罪，處有期徒刑肆月，如易科罰金，以新
臺幣壹仟元折算壹日。緩刑貳年。
    犯罪事實
一、甲○○明知社會上詐騙案件曾出不窮，並可預見將自己之銀
    行帳戶之存摺、金融卡及密碼提供他人使用，恐遭詐欺集團
    利用為人頭帳戶，而作為詐欺集團匯入贓款後提領使用，竟
    基於幫助他人實施詐欺取財之不確定故意，於民國97年10月
    底，在臺中縣潭子鄉○○路某處，將其所申請之潭子頭家厝
    郵局、帳號00000000000000號及中國信託商業銀行水湳分行
    、帳號000000000000號之存摺、金融卡與密碼，交付真實姓
    名、年籍不詳自稱「張先生」之成年男子，供該名男子及所
    屬詐欺集團成員用以詐騙他人財物。該詐欺集團所屬之成員
    取得如附表所示之銀行帳戶後，即意圖為自己不法之所有，
    為下列行為：
（一）97年12月8日，上開詐欺集團成員在雅虎奇摩公司拍賣網
      站上刊登販賣手機之訊息，致戊○○陷於錯誤，依詐欺集
      團成員指示，將新臺幣（下同）1萬元匯款至被告所申辦
      之上開頭家厝郵局帳號內，旋遭提領一空。
（二）上開詐欺集團成員於97年12月8日，在雅虎奇摩公司拍賣
      網站上刊登販賣筆記型電腦之訊息，致庚○○陷於錯誤，
      依詐欺集團成員指示，將2萬100元匯至被告所申辦之上開
      頭家厝郵局帳戶內，亦遭提領一空。
（三）上開詐欺集團成員於97年12月8日，在雅虎奇摩公司拍賣
      網站上刊登販賣數位相機之訊息，致丁○○陷於錯誤，依
      詐欺集團成員指示，將1萬5,000元匯至被告所申辦之頭家
      厝郵局帳戶內，同遭提領一空。
（四）上開詐欺集團成員於97年12月8日，在雅虎奇摩公司拍賣
      網站上刊登販賣Wii遊戲主機之訊息，致乙○○陷於錯誤
      ，依詐欺集團成員指示，將5,555元匯至被告所申辦之頭
      家厝郵局帳戶內，而遭提領一空。
（五）上開詐欺集團成員於97年12月9日，撥打電話予丙○○，
      佯稱：因丙○○前於東森購物購買商品，付款方式誤設為
      分期付款，需依其指示操作提款機取消設定云云，致丙○○陷於錯誤，依詐欺集團成員指示，將2萬9,000元匯至被
      告所申辦之中國信託商業銀行水湳分行帳號000000000000
      號之帳戶內，而遭提領一空。
二、案經高雄縣政府警察局移送、高雄市警察局楠梓分局報告高
    地方法院檢察署檢察官，基隆市警察局第二分局報告臺灣基
    隆地方法院檢察署檢察官後，分別呈請臺灣高等法院檢察署
    令轉臺灣臺中地方法院檢察署檢察官偵辦，及高雄刑警大隊
    移送、臺中縣警察局東勢分局、彰化縣警察局彰化分局報告
    臺灣臺中地方法院檢察署檢察官偵查起訴。
    理    由
一、本件係經被告於準備程序期日為有罪之陳述，而經本院合議
    庭裁定由受命法官獨任以簡式審判程序加以審理，則依據刑
    事訴訟法第273條之2、同法第159條第2項之規定，不適用傳
    聞法則有關限制證據能力之相關規定；並得依同法第31 0條
    之2之準用同法第454條之規定製作略式判決書，依法僅需記
    載犯罪事實、證據名稱及應適用之法條，並得以簡略方式為
    之，如認定之犯罪事實、證據及應適用之法條，與檢察官聲
    請簡易判決處刑書或起訴書之記載相同者，得引用之，合先
    敘明。
二、訊據被告甲○○對於上開交付金融機關帳戶資料給姓名、年
    籍不詳之成年男子，以致被害人遭詐騙財物，而匯款至其帳
    戶中遭人提領等情，均坦承不諱。核與被害人戊○○、庚○○、丁○○、乙○○、丙○○等人於警訊或偵查中指訴遭詐
    騙匯款之情形相符，並有被害人戊○○、庚○○、丙○○之
    ATM交易明細、被害人丁○○以其妻所有高雄銀行帳戶轉帳
    之存摺影本、被害人乙○○帳戶存摺影本、被告頭家厝郵局
    帳戶申辦資料、帳戶交易明細、中國信託水湳分行帳戶申辦
    資料、中國信託水湳分行帳戶交易明細等在卷可為佐證，被
    告犯行應可認定。
三、查利用被告甲○○上開帳戶詐騙被害人財物之人，係犯刑法
    第339條第1項之詐欺取財罪。而被告將其所有之上開頭家厝
    郵局帳戶、中國信託商業銀行水湳分行帳戶之金融卡連同密
    碼提供予詐欺集團成員作為詐欺取財犯罪之指定匯款帳戶，
    乃係基於幫助詐欺之不確定故意，屬詐欺取財構成要件以外
    之行為。是核被告所為，係犯刑法第30條第1項、刑法第339
    條第1項之幫助詐欺取財罪。又其行為僅止於幫助，爰依刑
    法第30條第2項規定，按正犯之刑減輕之。被告以一幫助詐
    欺行為，交付2份金融機關帳戶資料，使得詐欺集團分別詐
    騙戊○○、庚○○、丁○○、乙○○、丙○○之財物，是一
    行為觸犯數個相同罪名，為想像競合犯，應依刑法第55條規
    定，從一重處斷。爰審酌被告高職畢業，前無犯罪紀錄，素
    行良好，其交付上揭金融機關帳戶供詐欺集團成員使用，助
    長詐欺集團財產犯罪之風氣，致本件被害人受騙而匯款，實
    為當今社會層出不窮之詐財事件所以發生之根源，造成社會
    互信受損，擾亂金融交易往來秩序，影響層面甚大，且亦因
    被告提供個人帳戶，致使執法人員難以追查該詐騙集團之真
    實身份，所為實屬不該，及被害人所受損失之程度，暨被告
    犯後能坦承犯行頗知悔悟等一切情狀，量處如主文所示之刑
    ，並諭知易科罰金之折算標準。末查被告前未曾受有期徒刑
    以上刑之宣告，有臺灣高等法院被告前案紀錄表1份在卷可
    按，被告坦承犯行，深具悔意，其經此教訓，當知警惕而無
    再犯之虞，本院綜核各情，所宣告之刑，認以暫不執行為適
    當，爰依刑法第74條第1項第1款規定，併予宣告緩刑2年，
    以啟自新。
據上論斷，應依刑事訴訟法第299條第1項前段、第273條之1第1
項，刑法第30條、第339條第1項、第55條、第41條第1項前段、
第74條第1項第1款，刑法施行法第1條之1第1項、第2項前段，判
決如主文。
本案經檢察官己○○到庭執行職務。
中    華    民    國    98    年    11    月    3     日
                  刑事第八庭    法  官  劉國賓
以上正本證明與原本無異。
如不服本判決應於收受判決後10日內向本院提出上訴書狀，並應
敘述具體理由；其未敘述上訴理由者，應於上訴期間屆滿後20日
內向本院補提理由書（均須按他造當事人之人數附繕本）「切勿
逕送上級法院」。
                                書記官  張隆成
中    華    民    國    98    年    11    月    3     日
附錄論罪科刑法條
中華民國刑法第339條
（普通詐欺罪）
意圖為自己或第三人不法之所有，以詐術使人將本人或第三人之
物交付者，處 5 年以下有期徒刑、拘役或科或併科 1 千元以下
罰金。
以前項方法得財產上不法之利益或使第三人得之者，亦同。
前二項之未遂犯罰之。


司法院資訊處製作；財團法人民間司法改革基金會備份。
